lago Benvindo

Desenvolvedor Frontend

benvindoiago@outlook.com

Perfil

Desenvolvedor web com mais de 3 anos de experiência, destaque em projetos variados, incluindo o 'Portal Santa Irmã Dulce'. Busco uma posição que proporcione crescimento profissional e oportunidades de desenvolvimento contínuo.

Especialidades: JS, SCSS, GIT, LARAVEL

Experiência

Desenvolvedor Full-Stack | Hoom Interativa | 06/2021 - atualmente

Responsável por desenvolvimentos de interfaces visuais para sistemas web. Escolha de ferramentas front-end e desenvolvimento de soluções. Desenvolvimento backend em PHP com CMS proprietário.

Tecnologías usadas: HTML5, SCSS, JS, PHP, Laravel, MySQL, GIT

Portal Santa Irmã Dulce (https://www.irmadulce.org.br/home)

Sistema web que apresenta a Fundação Obras Sociais Irmã Dulce. Onde atuei na idealização do sistema e na execução do frontend.

Principais tecnologias: Javascript ES6, SCSS, Laravel, GIT

DNA Genética (https://www.dnagenetica.com.br)

Site do laboratório DNA Genética. Atuei na realização do frontend, backend e banco de dados.

Principais tecnologias: Javascript ES6, SCSS, HTML5, PHP, MySQL.

RI Lauro de Freitas (https://rilaurodefreitas.com.br/balcao-virtual)

Site para cartório. Atuei na realização do frontend, backend e banco de dados. Neste projeto desenvolvi um balcão de atendimento virtual que permite pré-agendamento e integração com plataformas de vídeo chamada para atendimento imediato.

Principais tecnologias: Javascript ES6, SCSS, HTML5, PHP, MySQL.

Professor | Autônomo | 04/2020 - 06/2021

Aulas particulares para alunos do mestrado da Griffith College Dublin

Fui procurado por uma das alunas brasileiras para aulas de reforço para a disciplina de programação. Na época iniciamos com estudos de programação em Javascript, com a biblioteca P5js.

Depois acompanhei ela e outros alunos durante as disciplinas de PHP, bancos de dados, desenvolvimento web e Wordpress.

Instrutor de Informática | Prefeitura de Petrópolis | 06/2018 - 06/2020

CIDs (Centros de Inclusão Digital)

Desenvolvimento de atividades educacionais para adolescentes, adultos e idosos.

Aulas de nível básico com foco no uso do computador para tarefas do dia a dia, uso do pacote Microsoft Office e uso de internet.

Aulas intermediárias para alunos com interesse básico em programação utilizando a biblioteca P5js.

Monitor | UFF | 02/2016 - 07/2016 | 02/2017 - 07/2017

Auxiliei nas aulas práticas de C++ da disciplina de Programação de Computadores do curso de Engenharia de Produção.

Educação

FAETERJ - PETRÓPOLIS | 2015 - 2020

Tecnólogo em tecnologia da Informação e Comunicação

Idiomas

Inglês Avançado

Outros cursos ou certificações

2015 - Best2Bee - Students to Business 30hrs

2015 - Jump Start C# - Microsoft Virtual Academy

2017 - Minicurso - M2 - Introdução à Arte 3D com Blender - 4hrs

2017 - Palestra - Outsourcing em T.I. - 1hr

2017 - Palestra - Carreira Front-end - 1hr

2017 - Palestra - Introdução à Arquitetura da Informação - 1hr

2017 - Palestra - Boas Práticas de Programação - Princípios SOLID - 1hr

2021 - Udemy: Introdução a ¡Query - 1Hr

2021 - Udemy: Git Complete: The definitive, step-by-step guide to Git - 6Hrs